臺灣新竹地方法院刑事判決                99年度訴字第41號
公  訴  人  臺灣新竹地方法院檢察署檢察官
被      告  黃啟明
選任辯護人  財團法人法律扶助基金會徐國禎律師
上列被告因違反毒品危害防制條例等案件，經檢察官提起公訴（
98年度毒偵字第1591號、1816號、98年度偵字第8558號、8572號
、98年度偵緝字第630號、631號、632號），本院判決如下：
    主  文
黃啟明所犯如附表五所示之罪，各處如附表五所示之刑。應執行
有期徒刑貳拾壹年陸月，併科罰金新臺幣貳拾伍萬元，罰金如易
服勞役，以新臺幣壹仟元折算壹日，扣案如附表二編號 1 至編
號 6 所示之物，均沒收銷燬之，扣案如附表二編號 7 所示之物
，及附表三所示具有殺傷力之改造手槍貳支，均沒收之，未扣案
犯罪所得之財物新臺幣陸萬貳仟元沒收，如全部或一部不能沒收
時，以其財產抵償之。
黃啟明其餘被訴如附表四所示販賣第一級毒品部分，均無罪。
    犯罪事實
一、黃啟明明知海洛因、甲基安非他命及大麻均係具有成癮性、
    濫用性及對社會危害性，分別屬於毒品危害防制條例第2條
    第2 項第1 款、第2 款所規範之第一級、第二級毒品，不得
    非法持有、施用，竟仍於：(一)、98年9 月19日，非法持有第
    一級毒品海洛因2 小包（淨重共約5.09公克）、第二級毒品
    甲基安非他命8 包（純質淨重為66.18 公克）（起訴書均誤
    載為安非他命）及含有第二毒品大麻之菸捲1 支（起訴書均
    誤載為第一級毒品海洛因），且進而於98年9 月19日，在新
    竹縣竹北市○○街住處，施用第二級毒品甲基安非他命1 次
    ，嗣於98年9 月19日晚上10時10分許，在新竹縣竹北市縣○
    ○路69號東元醫院急診室前為警查獲，並扣得第一級毒品海
    洛因2 小包（淨重共約5.09公克）、第二級毒品大麻捲菸1
    支、第二級毒品甲基安非他命8 包（純質淨重為66.18 公克
    ）、過濾吸食器1 組、玻璃球1 個、注射針筒3 支等物。
    另於：(二)、98年11月11日，非法持有第一級毒品海洛因3 小
    包（毛重共約1.51公克），且基於施用第二級毒品之犯意，
    於 98 年 11 月 11 日 2 時至 4 時間之某時許，在新竹市
    ○○路某汽車旅館，施用第二級毒品甲基安非他命 1 次，
    嗣於 98 年 11 月 11 日晚上 6 時 20 分許，在新竹市○
    ○路○段 480 巷內為警查獲，並在其所駕駛之車號 YY ─
    4187 號自小客車內，扣得第一級毒品海洛因 3 小包（毛重
    共約 1.51 公克）、第二級毒品甲基安非他命 1 小包（驗
    前淨重約 0.17 公克）、玻璃瓶 1 罐等物。
二、黃啟明明知可發射子彈具有殺傷力之改造手槍及具有殺傷力
    之子彈，為槍砲彈藥刀械管制條例所管制之物品，未經中央
    主管機關內政部許可，不得無故持有，於 98 年 7、8 月間
    取得如附表三所示具有殺傷力之槍枝、子彈後，竟未經許可
    ，基於持有具有殺傷力之改造手槍及子彈之犯意而持有之，
    嗣於98年9 月19日22時10分許，在新竹縣竹北市縣○○路69
    號東元醫院急診室前，為警扣得其中具有殺傷力之改造槍枝
    1 支（槍枝管制編號0000000000）、非制式子彈7 顆（如附
    表三編號1 所示）。
    黃啟明於前揭時間遭查獲上揭具有殺傷力之槍彈後，仍另基
    於持有具有殺傷力之改造手槍及子彈之犯意，持有如附表三
    編號2 所示具有殺傷力之槍枝、子彈，嗣再於98年11月11日
    晚上6 時20分許，在新竹市○○路○段480 巷內為警再度查
    獲，並在其所駕駛之車號YY-4187 號自小客車內，扣得其餘
    具有殺傷力之改造槍枝1 支（槍枝管制編號0000000000）、
    非制式子彈5 顆。
三、黃啟明明知海洛因，係屬毒品危害防制條例第2 條第2 項第
    1 款所列之第一級毒品，不得非法持有及販賣，竟基於販售
    第一級毒品海洛因以營利之犯意，先以較低價格販入第一級
    毒品海洛因後持有，再伺機販賣，先後於附表一所示之時間
    ，以其所使用0000000000號行動電話，與謝政利所使用之門
    號0000000000號行動電話聯繫，約定購買第一級毒品海洛因
    數量、交易時間、地點後，再分別至如附表一各編號所示之
    地點，如附表一各編號所示之代價販賣海洛因予謝政利（詳
    如附表一所示）。
    理  由
甲、有罪部分
壹、程序部分
一、起訴書所記載犯罪事實中關於一、(三)涉嫌轉讓第一級、第二
    級毒品部分，及一、(四)其中起訴書附表編號6 所示販賣第一
    級毒品海洛因部分，均業經本院另以不受理判決確定，自非
    本院本件審判之範圍，合先敘明。
二、按判決書應分別記載裁判之主文與理由；有罪之判決書並應
    記載「犯罪事實」，且得與理由合併記載，為93年6 月23日
    修正之刑事訴訟法第308 條所明定，參諸其立法理由為：刑
    事有罪判決所應記載之事實應係賦予法律評價而經取捨並「
    符合犯罪構成要件」之具體社會事實，爰參考日本刑事訴訟
    法第335 條第1 項之立法例，將原條文後段所定「並應記載
    事實」修正為「並應記載犯罪事實」，以臻明確。
    按關於非屬犯罪構成要件之犯罪細節，並不屬於有罪判決書
    必要記載之事項，自亦非判決理由所應敘述之範圍（最高法
    院94年台上字第6338號判決參照）；次按，有罪判決書應記
    載之「犯罪事實」，應係指符合犯罪構成要件之具體社會事
    實，如被告犯罪之時間、地點、手段以及其他該當於犯罪構
    成要件而足資認定既判力範圍之具體社會事實；至於構成要
    件以外之其他適用法律事實，例如：刑罰之加重或減輕事由
    ，可無須在「犯罪事實」欄中記載，僅於理由內依刑事訴訟
    法第310 條第4 款記載其理由即足（最高法院94年台非第15
    2 號判決參照）。
三、證據能力之認定
(一)、本件被告黃啟明之供述，被告及其辯護人未主張係以不正方
    法取得或筆錄記載與實際所述不符合之情形而無證據能力，
    足認被告警詢、偵查中之供述，均屬出於自由意識之陳述，
    無何任意性之瑕疵可指，應具有證據能力。
(二)、次按被告以外之人於審判外之陳述，雖不符前四條之規定，
    而經當事人於審判程序同意作為證據，法院審酌該言詞陳述
    或書面陳述作成時之情況，認為適當者，亦得為證據；又當
    事人、代理人或辯護人於法院調查證據時，知有第159 條第
    1 項不得為證據之情形，而未於言詞辯論終結前聲明異議者
    ，視為有前項之同意，刑事訴訟法第159 條之5第1項、第2
    項分別定有明文。
    查本件被告以外之供述證據及卷內以其記載為內容之文書證
    據，雖屬被告以外之人於審判外之言詞陳述，惟被告及其辯
    護人未於本院言詞辯論終結前就相關證據無證據能力，聲明
    異議，依上開規定，即視為同意於審判程序作為證據，復經
    本院審酌陳述作成時之情況，認為適當，而認得作為本件之
    證據。
(三)、非供述證據部分，被告及其辯護人未於本院言詞辯論終結前
    表示無證據能力，復查其取得過程亦無何明顯瑕疵，而應可
    作為本件之證據。
貳、實體部分
一、認定犯罪構成要件事實所憑之證據及其認定之理由：
(一)、犯罪事實欄一、所示持有第一、二級毒品及施用第二級毒品
    部分：
１、此部分犯罪事實，業據被告黃啟明於本院行準備程序及審理
    時均坦承不諱（見本院卷第 73 頁反面、77 頁、183 頁反
    面、299 頁反面），並有 98 年 9 月 19 日新竹市警察局
    第二分局搜索、扣押筆錄、扣押物品目錄表（證據編號9 ，
    見98年度偵字第7168號卷第17至21頁）、98年9 月19日搜索
    經過及結果陳報書（證據編號10，98年度偵字第7168號卷第
    22頁）、現場照片38張（證據編號12，98年度偵字第7168號
    卷第31至49頁）、98年11月11日新竹市警察局第一分局搜索
    、扣押筆錄、扣押物品收據、扣押物品目錄表（證據編號24
    ，98年度偵字第8558號卷第30至34頁）、98年11月11日搜索
    經過及結果陳報書（證據編號23，98年度偵字第8558號卷第
    7 頁）、新竹市警察局第一分局查獲現場照片30張（證據編
    號26，98年度偵字第8558號卷第43至57頁）等資料在卷可稽
    ；此外並有如附表二所示之海洛因、第二級毒品甲基安非他
    命、大麻捲菸1 支等物品扣案可資佐證，且扣案之白色粉末
    或結晶物品確實分別含有第一級毒品海洛因、甲基安非他命
    及大麻等成分，其中於98年9 月19日所查扣之甲基安非他命
    純質淨重達66.18 公克一節，分別有如附表二各編號所示之
    鑑定書附卷可參，且被告分別於98年9 月20日、98年11月11
    日所親採封緘之尿液，分別經以氣相層析質譜儀分析法確認
    檢驗，均呈安非他命、甲基安非他命陽性反應一情，亦分別
    有新竹市警察局毒品犯罪嫌疑人尿液採驗作業管制紀錄（證
    據編號21，98年度毒偵字第1591號卷第39頁）、台灣檢驗科
    技股份有限公司98年10月7 日濫用藥物檢驗報告（證據編號
    22 ，98 年度毒偵字第1591號卷第40頁）、新竹市警察局毒
    品犯罪嫌疑人尿液採驗作業管制紀錄（證據編號30，98年度
    偵字第8572號卷第36頁）、台灣檢驗科技股份有限公司98年
    12月2 日濫用藥物檢驗報告（證據編號37，98年度毒偵字第
    1816 號 卷第34頁）等資料附卷可佐。從而，被告前揭自白
    足認與事實相符，堪予採信。
２、查甲基安非他命（Methamphetamine ）及安非他命（Amphet
    amine ）均屬安非他命類之中樞神經興奮劑，且安非他命及
    甲基安非他命之俗名通常混用，而一般用語之習慣，亦未詳
    加區分安非他命與甲基安非他命。而「目前國內緝獲之白色
    結晶或粉末狀安非他命毒品，其成分多為甲基安非他命。」
    有行政院衛生署管制藥管理局93年11月2 日管檢字第093001
    0499號函示可憑，本案起訴書、被告所指之「安非他命」，
    及相關筆錄關於「安非他命」之記載，應均係「甲基安非他
    命」之誤，附此敘明。
(二)、犯罪事實欄二、所示持有具有殺傷力槍枝、子彈部分：
    此部分犯罪事實，均據被告黃啟明於本院行準備程序及審理
    時坦承不諱（見本院卷第73頁反面、77頁、183 頁反面、29
    9 頁反面），且有新竹市警察局槍枝初步檢視報告表（證據
    編號11，98年度偵字第7168號卷第23至30頁）、現場照片38
    張（證據編號12，98年度偵字第7168號卷第31至49頁）、98
    年11月11日搜索經過及結果陳報書（證據編號23，98年度偵
    字第8558號卷第7 頁）、98年11月11日新竹市警察局第一分
    局搜索、扣押筆錄、扣押物品收據、扣押物品目錄表（證據
    編號24，98年度偵字第8558號卷第30至34頁）、新竹市警察
    局槍枝初步檢視報告表（證據編號25，98年度偵字第8558號
    卷第35至40頁）、98年11月11日新竹市警察局第一分局查獲
    現場照片30張（證據編號26，98年度偵字第8558號卷第43至
    57 頁 ）等資料附卷可參；此外，並分別有如附表三各編號
    所示之改造手槍及非制式子彈等物品扣案可資佐證。而如附
    表三各編號所示扣案之槍彈經送請內政部警政署刑事警察局
    鑑驗結果，認均具有殺傷力一情（詳參附表三鑑定報告暨結
    果欄位所示），分別有各該鑑定報告附卷足憑，足見附表三
    所示之改造手槍及非制式制式子彈，均具有殺傷力甚明。綜
    上，亦堪認被告此部分之自白與事實相符，應可採信，此部
    分事證明確，被告持有改造手槍及非制式子彈之犯行堪以認
    定，應予依法論科。
(三)、犯罪事實欄三、所示販賣第一級毒品海洛因部分：
    訊據被告矢口否認有何販賣第一級毒品海洛因之犯行，辯稱
    ：我沒賣毒品給謝政利，他有欠我錢，後來我有跟他拿海洛
    因來抵欠款，反而是我跟他拿安非他命跟海洛因，我們有時
    會互相調貨，有時會一起去向藥頭買，藥頭叫做小龍，謝正
    利也知道謝政利之前跟我借了十多萬元，他也知道我身邊的
    人都有吸毒，我不知道他是不是誣陷我，但謝政利自己有很
    多毒品，他不需要跟我買云云。惟查：
１、被告確有於附表一所示之時間、地點，販賣如附表一編號 1
    、2 所示之數量、價錢之海洛因予證人謝政利一情，業據證
    人謝政利於 98 年 7 月 8 日調查局人員訊問時、98 年 7
    月9 日檢察官偵訊時均證稱：0000000000行動電話是我使用
    ，0000000000號行動電話是宋語使用，0000000000 號 行
    動電話是黃啟明使用，98年3 月25日通聯譯文中橘子是指海
    洛因毒品，一顆或一粒是指1 錢，那通聯譯文內容是我幫宋
    語跟黃啟明調了2 錢的毒品，每錢2 萬1 千元（見偵字第
    4878號卷(七)第103 、107 頁反面至第108 頁、222 頁），98
    年3 月26日通聯譯文內容我沒有意見，我與黃啟明確實係以
    橘子作為海洛因毒品之代號，此次也是我幫宋語向黃啟明
    調海洛因，數量為1 錢，每錢2 萬元（見偵字第4878號卷(七)
    第103 、108 頁反面），98年3 月26日通聯譯文橘子是指海
    洛因毒品，那次是宋語透過我跟黃啟明調海洛因，數量為
    1 錢，每錢2 萬元，我與黃啟明約在竹北市○○路的祐順加
    油站旁交易（見偵字第4878號卷(七)第222 至223 頁）；於98
    年11月25日結證稱：我有跟黃啟明買過海洛因毒品，那是因
    為要幫宋語調的，我們有在東大路文化中心附近的演藝路
    、湳雅街大潤發、竹北自強南路和文賢路附近，黃啟明缺安
    非他命時，他會拿錢給我，我再跟范清祥買給他，沒有互相
    調換貨，也沒有用抵債的方式，98年3 月25日通聯當時大概
    買1 至2 錢等語（見偵緝字第631 號卷第54至56頁），98年
    3 月26日通聯原本黃啟明要跟我借2 萬元，我沒有錢去跟宋
    語拿，黃啟明拿回來後就拿1 錢的海洛因給我，所以宋語
    拿那兩萬元就當作是買海洛因的錢等語在卷（見偵緝字第
    631 號卷第56頁），並有如附表一編號1 、2 通聯譯文欄位
    所示內容之譯文在卷可佐，被告對於該通譯文確實為其與證
    人謝政利間之通話內容亦不爭執在卷，並自承電話中海洛因
    之代號是水果（見本院卷第76頁）。觀諸附表一編號1 所示
    之通聯譯文內容，被告於向證人謝政利確認「找到了，來了
    」之後，證人謝政利復以電話聯絡宋語，嗣又以電話聯繫
    被告表示「他」（即係指宋語）本來是要1 個橘子，現在
    要2 個，被告並回應以「... 不要緊，我這邊準備」等語，
    及附表一編號2 所示之通聯譯文內容，被告於向證人謝政利
    表示要買「橘子」，並問證人謝政利有多少錢後，證人謝政
    利旋與證人宋語電話聯絡，詢問證人宋語要不要，證人
    宋語答稱好後，並進而與證人謝政利相約地點，證人謝政
    利復再於同日10時46分許以電話通知被告，表示朋友（即指
    證人宋語）還在領錢，還要5 分鐘之時間，嗣於同日16
    時6 分許被告與證人謝政利再以電話聯絡相約於祐順加油站
    碰面，核與證人謝政利前揭所證先向被告購買後再交貨予證
    人宋語一情相符，參以證人謝政利於前揭歷次調查訊問、
    偵訊時均為相同之證述，並有相關通聯譯文可資佐證，其前
    揭所述堪信為真。
２、至證人謝政利於本院審理時雖證稱：我是跟被告一起去向他
    朋友買，宋語打給我說要調海洛因，我就打給被告，被告
    就跟我約一個地方等他朋友，綽號小龍的人會開車過來，我
    們就下車過去，並不是我跟被告約在一個地方他再交毒品給
    我，98 年 3 月 25日通聯中所稱「找到了」就是指朋友來
    了，我都會跟被告先約在那裡，被告再跟他朋友約在那裡，
    被告朋友到了之後，我們就會上他的車，我之前偵查中的回
    答意思其實是我跟被告一起去跟那個朋友買毒品，98 年 3
    月 26 日的通聯譯文，指的是被告要去買毒品錢不夠，要跟
    我借 2 萬元他自己要去買，我之前的說法應該是記錯了，
    我跟被告一起去向綽號小龍的人購買的次數有7 、8 次，模
    式都是我打電話跟被告說我需要多少的海洛因，再由被告去
    跟別人聯絡，我們再相約一個地方我再拿錢給被告，在車上
    我先拿錢給被告，被告再拿給「小龍」，「小龍」把毒品給
    被告，被告再一包一包拿給我，至於海洛因的代號我們也都
    是隨性講，有的代號不一定是海洛因（見本院卷第185 頁至
    186 頁反面、187頁反面、189頁）。然查：
(1)、被告對於其與證人謝政利一同合資向「小龍」交易之過程，
    於本院行準備程序時係供稱：我跟謝政利各自出各自的錢，
    我們在「小龍」車上各自拿各自的錢付給「小龍」，「小龍
    」就在車上分裝好之後，在車上將毒品給我及謝政利等語（
    見本院卷第 76 頁反面），核與證人謝政利前揭所稱：在車
    上我先拿錢給被告，被告再拿給「小龍」，「小龍」把毒品
    給被告，被告再一包一包拿給我等語不符，倘渠等確實係一
    同合資向綽號「小龍」之人購買，何以就交易過程之陳述會
    有如此之矛盾、相異之處。
(2)、又證人謝政利雖於審理時改稱係接獲證人宋語表示需要海
    洛因，才與被告一同去向藥頭拿，然就附表一編號1 所示部
    分，觀諸通聯譯文時間及內容，雖然被告與證人謝政利於98
    年3 月25日19時13分19秒之通聯譯文中，被告曾表示「我等
    他到的時候馬上告訴你」，然於同日20時49分03秒之通聯，
    即將時間約定為當晚9 時30分，被告並稱「他現在跑去竹北
    ，我過去處理好，馬上就拿過去」，再於同日21時41分16秒
    通聯中相約於大潤發，證人謝政利表示已經位在該處，被告
    則稱差不多10分鐘到等語（參見附表一編號1 通聯譯文欄所
    示），則倘若前揭通聯譯文中之「他」係指藥頭，且當時被
    告與證人謝政利係一同前往向藥頭購買，何以其2 人不於當
    日20時49分03秒通話時逕相約於該藥頭所在之竹北見面與藥
    頭一起碰面，反係由被告表示他自己要過去處理再「馬上拿
    過去」，另與證人謝政利相約較晚之時間，顯見當日應係被
    告先行取得欲與證人謝政利交易之毒品海洛因後，再與證人
    謝政利相約交易之地點；另就附表一編號2 所示部分，觀諸
    該通聯譯文時間及內容，被告於98年3 月26日上午9 時44分
    57秒，即已向證人謝政利表示要購買橘子（即海洛因），經
    證人謝政利與證人宋語聯繫後，於同日10時46分22秒證人
    謝政利即向被告表示「5 分鐘啦，我朋友（即宋語）還在
    領錢」，顯見於該通通聯後證人謝政利旋已將款項交付予被
    告，嗣於同日16時06分56秒，被告方與證人謝政利約在祐順
    加油站見面，則若確如被告與證人謝政利於審理時所述，其
    2 人係一起去向「小龍」拿貨，則於當日上午10時46分許證
    人謝政利將證人宋語購買海洛因之款項交付予被告之際，
    即可同時相約一同前往與藥頭見面，或於交付款項時即一起
    行動，然渠等於約定交錢後，復經過約6 小時之時間復另行
    以電話約定見面地點，顯見當時應係被告先行取得海洛因後
    方與證人謝政利約定交易地點甚明。則參諸通聯譯文之時間
    及內容，被告所辯及證人謝政利於審理時所述之內容顯不可
    採。
(3)、況證人謝政利證稱其與「小龍」僅有交易毒品之往來，第一
    次跟「小龍」見面時被告沒有介紹，因為那是個很緊張的場
    合不需要介紹等語（見本院卷第 190 至 191 頁），而一般
    而言，毒品交易係犯罪行為，且刑責甚重，藥頭即提供毒品
    之人為避免暴露身分，對於交易之過程莫不謹慎小心，倘不
    清楚對方身分，不具有一定信任關係，藥頭通常會儘量避免
    與該人交易，或不輕易露面，避免承擔遭查獲之風險，則證
    人謝政利與「小龍」既無交情，且證人謝政利當時尚具有警
    員之身分，被告復未介紹其身分，該綽號「小龍」之人倘確
    係藥頭，又豈可能於此情況下任由證人謝政利上車參與交易
    ，被告所辯及證人謝政利此部分所述顯與常情有違，不足為
    採。參以證人謝政利前已明確證稱：我的毒品都是黃啟明及
    范清祥提供，據黃啟明告訴我，他的毒品來源提供者是何義
    淇（綽號阿淇）（見偵字第4878號卷(五)第314 頁反面），且
    歷次證述中均未提及有一綽號「小龍」之人，並於偵訊時證
    稱：我賣給宋語的海洛因都是跟黃啟明買的，是宋語要
    買海洛因我才去跟黃啟明買，情況並不是黃啟明所說的互相
    交換等價值的海洛因、安非他命的情況，我只有向他借4 萬
    元等語明確（見偵緝字第631 號卷第55頁），則證人謝政利
    前揭審理時所為之證述，尚無足作為有利於被告認定之依據
    。
３、再查，販賣第一級毒品係違法行為，非可公然為之，亦無公
    定之價格，不論任何包裝，均可任意分裝增減分量，而每次
    買賣之價量，亦可能隨時依雙方間之關係深淺、資力、需求
    量及對行情之認知、來源是否充裕、查緝是否嚴緊，購買者
    被查獲時供述購買對象之可能性風險之評估等，因而異其標
    準，並機動調整，非可一概而論，販賣之利得除經坦承犯行
    或價量俱臻明確外，委難察得實情，販賣之人從價差或量差
    中牟利方式雖異，其意圖營利之非法販賣行為則一，是除非
    別有事證，足認係按同一價量委買、轉售或無償贈與，確未
    牟利外，尚難執此遽認非法販賣之證據有所未足，致使知過
    坦承者難辭重典，飾辭否認者反得僥倖，而失情理之平。再
    參酌第一級毒品海洛因之交易為政府懸為嚴予取締之犯罪，
    以本件而論，被告黃啟明與證人謝政利間，並無特殊交情，
    被告苟無利潤可圖，衡情應無甘冒遭查緝法辦重刑之風險及
    舟車勞頓往來奔波之辛勞，而分別多次聯繫、交付第一級毒
    品海洛因予證人謝政利之理。綜上，被告於附表一所示時、
    地販賣第一級毒品海洛因顯具營利之意圖，堪以認定。
４、綜上所述，被告此部分販賣第一級毒品海洛因之犯行，所辯
    均顯不可採，此部分事證明確，應予依法論科。
二、論罪科刑
(一)、按實務上向來認為施用毒品係持有毒品之高度行為，惟最高
    法院吸收犯之理論，其類型亦非專以「高度行為吸收低度行
    為」為限，尚包括「全部行為吸收部分（階段）行為」（最
    高法院87年度台上字第4461號判決要旨參照）、「重度行為
    吸收輕度行為」（最高法院93年度台上字第2259判決要旨參
    照）等。又所謂高度行為吸收低度行為乃係基於法益侵害之
    觀點，認為當高度行為之不法內涵足以涵蓋低度行為時，方
    得論以吸收犯。98年5 月20日修正之毒品危害防制條例第11
    條，既將同屬持有毒品行為之處罰，依數量多寡而分別以觀
    ，顯見立法者有意以持有毒品之數量，作為評價持有毒品行
    為不法內涵高低之標準，並據此修訂持有毒品罪之法定刑，
    俾使有所區隔。因此吾人應可推知，當行為人持有毒品數量
    達法定標準以上者，由於此舉相較於僅持有少量毒品之不法
    內涵較高，法定刑亦隨之顯著提升，縱令行為人係為供個人
    施用而1 次購入，由於該等行為不法內涵，已非原本施用毒
    品行為所得涵蓋，自不得拘泥於以往施用行為吸收持有行為
    之見解，應本諸行為不法內涵高低作為判斷標準，改認持有
    法定數量以上毒品之行為屬高度行為而得吸收施用毒品行為
    ，或逕認施用毒品之輕行為，當為持有超過法定數量毒品之
    重行為所吸收，方屬允當（臺灣高等法院暨所屬法院98年法
    律座談會刑事類提案第15號參照）。
(二)、核被告黃啟明就：
１、犯罪事實一、(一)所示之持有第二級毒品甲基安非他命、大麻
    及持有第一級毒品海洛因行為，係犯毒品危害防制條例第11
     條 第4 項之持有第二級毒品純質淨重20公克以上罪及同條
    例第11條第1 項之持有第一級毒品罪。被告持有逾量第二級
    毒品甲基安非他命，意在供己施用，其施用第二級毒品甲基
    安非他命之輕罪行為，應為持有逾量第二級毒品之重罪行為
    吸收，不另論罪。又被告同時持有前揭第一級、逾量之第二
    級毒品，並於98年9 月19日被查獲，其以一持有行為觸犯該
    2 罪名，為想像競合犯，應依刑法第55條之規定，從一重之
    持有第二級毒品純質淨重20公克以上罪處斷。公訴意旨雖認
    被告此部分係涉犯同條例第10條第2 項之施用第二級毒品罪
    ，然被告所持有之第二級毒品之純質淨重已逾20公克，業如
    前述，公訴人認被告係成立該條項施用毒品罪名顯有誤會，
    爰依法變更起訴法條。
２、犯罪事實一、(二)所示之持有第一級毒品海洛因、施用第二級
    毒品甲基安非他命之行為，分別係犯毒品危害防制條例第11
     條 第1 項之持有第一級毒品罪及同條例第10條第2 項之施
    用第二級毒品罪。又被告施用前及遭查獲時所持有之甲基安
    非他命意在供給施用，其持有第二級毒品之低度行為為施用
    第二級毒品之高度行為所吸收，不另論罪。
３、犯罪事實二、所示於98年9 月19日為警查獲如附表三編號1
    所示之具有殺傷力改造手槍1 支、非制式子彈7 顆之行為，
    均係犯槍砲彈藥刀械管制條例第8 條第4 項之未經許可持有
    其他可發射子彈具有殺傷力之改造手槍罪、第12條第4 項未
    經許可持有子彈罪；其以一持有行為觸犯上開2 罪名，為想
    像競合犯，應依刑法第55條之規定，從一重之未經許可持有
    可發射子彈具有殺傷力之改造手槍罪處斷。被告就於98年9
    月19日遭查獲後，另基於持有具有殺傷力之槍枝、子彈之犯
    意，而持有具有殺傷力改造手槍1 支、非制式子彈5 顆，嗣
    為警於同年11月11日查獲之行為，亦分別係犯槍砲彈藥刀械
    管制條例第8 條第4 項之未經許可持有其他可發射子彈具有
    殺傷力之改造手槍罪、第12條第4 項未經許可持有子彈罪；
    其以一持有行為觸犯上開2 罪名，為想像競合犯，應依刑法
    第55條之規定，從一重之未經許可持有可發射子彈具有殺傷
    力之改造手槍罪處斷。
４、犯罪事實三、所示之於附表一編號 1、2 所示之時、地，以
    上開方式、代價，販賣第一級毒品海洛因予證人謝政利之行
    為，均係犯毒品危害防制條例第4 條第1 項之販賣第一級毒
    品罪。被告各次販賣海洛因前持有之低度行為，分別為販賣
    之高度行為所吸收，均不另論罪。
(三)、數罪併罰：被告所犯上開持有第二級毒品純質淨重20克以上
    罪、持有第一級毒品罪與施用第二級毒品 3 罪間，時間、
    地點不同；另被告於 98 年 9 月19 日遭查獲後，復另行基
    於前揭持有具有殺傷力之槍枝、子彈之犯意而為前揭持有行
    為再於同年11月11日為警查獲，則其98年9 月19日查獲前後
    所分別持有具有殺傷力之改造手搶之犯行，犯意顯然個別，
    行為不同；被告販賣如附表一編號1 、2 所示海洛因之各次
    販賣毒品之犯行，時間、地點均截然可分，顯見均係分別起
    意，是其所犯上開各罪，應分論併罰。
(四)、自首部分，本院認雖符合自首之規定，然不予減刑之理由如
    下：
    按刑法第62條所謂自首，祇以犯人在其犯罪未發覺前，向該
    管公務員自承犯罪而受裁判為已足，至是否同受他案訊問一
    併供出，與其自首之效力，並不生何影響；刑法第62條之所
    謂發覺，係指有偵查犯罪職權之公務員已知悉犯罪事實與犯
    罪之人而言，而所謂知悉，固非以有偵查犯罪權之機關或人
    員確知其人犯罪無誤為必要，而於對其發生嫌疑時，即得謂
    為已發覺，但此項對犯人之嫌疑，仍須有確切之根據得為合
    理之可疑者，始足當之，若單純主觀上之懷疑，要不得謂已
    發生嫌疑（最高法院30年上字第140 號、72年台上字第64 1
    號、75 年台上字第 1634 號判例意旨參照）。查被告黃啟
    明於 98 年 9 月 19 日遭查獲持有槍彈之犯行，固係於警
    員在尚未知悉其身上持有前揭槍彈前主動供出，於98年11月
    11日被告主動供出持有前揭槍彈前，值勤警員尚不知被告持
    有該槍彈等情，已分別據證人即警員羅嘉慶、鍾昇明證述在
    卷（見本院卷第192 至193 頁、195 頁）。
    然刑法第 62 條，於 94 年 2 月 2 日修正前之規定，係凡
    符合自首之要件者，應予減輕其刑，修正後則改為「得」減
    輕其刑，即法院就雖符合自首之客觀要件，然是否予以減刑
    有裁量權，觀其修正理由為：「按自首之動機不一而足，有
    出於內心悔悟者，有由於情勢所迫者，亦有基於預期邀獲必
    減之寬典者。對於自首者，依現行規定一律必減其刑，不僅
    難於獲致公平，且有使犯人恃以犯罪之虞。在過失犯罪，行
    為人為獲減刑判決，急往自首，而坐令損害擴展之情形，亦
    偶有所見。必減主義，在實務上難以因應各種不同動機之自
    首案例。我國暫行新刑律第51條、舊刑法第38條第1 項、日
    本現行刑法第42條均採得減主義，既可委由裁判者視具體情
    況決定減輕其刑與否，運用上較富彈性。真誠悔悟者可得減
    刑自新之機，而狡黠陰暴之徒亦無所遁飾，可符公平之旨，
    宜予採用。故於現行文字『減輕其刑』之上，增一『得』字
    」。則
    本件被告於98年9 月19日遭查獲前，雖係主動供出持有前揭
    槍彈，然斯時證人即警員羅嘉慶已覺被告神色慌張、形跡可
    疑而上前盤查，並已查知被告有毒品前科而懷疑被告持有不
    法物品，當時被告係在警員詢問所攜帶之包包內有何物品才
    主動供出等情，亦據證人即警員羅嘉慶證述明確，是依當時
    情況，縱使被告不主動供出，在警員已對其有所懷疑之情況
    下，本即有可能對其進一步搜查而查悉犯行，被告顯然係因
    情勢所迫而在警員進一步搜索之情況下方自首供出，難認其
    係真誠悔悟而自首，不宜予以減刑；另被告於98年11月11日
    遭查獲當時，實係先因被告當時涉嫌汽車竊盜案件經警方圍
    捕，卻駕車衝撞值勤警員，經警員攔阻後即欲以現行犯將之
    逮捕，被告所供出之槍彈、毒品亦係放置於副駕駛座腳踏板
    處一望即知之位置一節，亦據證人即警員鍾昇明證述在卷（
    見本院卷第194 至195 頁反面），顯見當時被告既已因衝撞
    警員遭逮捕，其自可預見所放置於車上之槍彈、毒品等旋將
    遭搜出，從而堪認其自首之動機，乃係見事跡即將敗露先行
    供出以求減輕其刑度，亦非真心悔悟、反省而供出，亦不宜
    予以減輕其刑，併予敘明。
(五)、按犯罪之情狀顯可憫恕，認科以最低刑度仍嫌過重者，得酌
    量減輕其刑，刑法第59條定有明文。所謂「顯可憫恕」，係
    指被告之犯行有情輕法重之情，客觀上足以引起一般人同情
    ，處以法定最低刑度仍失之過苛，尚堪憫恕之情形而言；又
    販賣第一級毒品罪之法定刑為死刑或無期徒刑、販賣第二級
    毒品罪之法定刑為無期徒刑或7 年以上有期徒刑，然同為販
    賣第一、二級毒品之人，其原因動機不一，犯罪情節未必盡
    同，或有大盤毒梟者，亦有中、小盤之分，甚或僅止於吸毒
    者友儕間為求互通有無之有償轉讓者亦有之，其販賣行為所
    造成危害社會之程度自屬有異，法律科處此類犯罪，所設之
    法定最低本刑卻同為「死刑或無期徒刑」、「無期徒刑或7
    年以上有期徒刑」，不可謂不重。於此情形，倘依其情狀處
    以較輕之徒刑，即足以懲儆，並可達防衛社會之目的者，自
    非不可依客觀之犯行與主觀之惡性二者加以考量其情狀，是
    否有可憫恕之處，適用刑法第59條之規定酌量減輕其刑，期
    使個案裁判之量刑，能斟酌至當，符合比例原則。本案被告
    所為本件販賣第一級毒品之犯行僅有2 次，且對象係同一人
    ，此與同樣係販賣毒品然所出售之對象均不相同、人數眾多
    之情節有相當之差異，亦非居於毒品大盤或上游之地位，犯
    罪情節尚非可與大盤毒梟者等同併論，倘科以法定最低本刑
    顯屬過苛，在客觀上足以引起一般人之同情，故就被告所為
    如犯罪事實欄三、所示各次犯行，均爰依刑法第59條之規定
    減輕其刑。
(六)、爰審酌被告黃啟明前曾有違反麻醉藥品管理條例、毒品危害
    防制條例等前科紀錄，竟仍不知悛悔，、就施用、持有毒
    品部分，雖經觀察勒戒，卻仍未能戒除施用毒品惡習，顯見
    其戒治意志不堅，缺乏戒絕毒癮之動機，竟反而變本加厲恣
    意持有第二級毒品純質淨重達66.18 公克以上，及又持有第
    一級毒品、施用第二級毒品，行為實值受相當程度之刑事非
    難，兼以持有逾量第二級毒品係以供己施用而自戕健康為主
    ，尚無其他販賣、轉讓之犯行，以及犯罪後坦白承認此部分
    犯行等一切情狀，就此部分量處如主文所示之刑。、就持
    有槍枝、子彈部分，被告明知槍枝及子彈為具有高度危險性
    之物品仍持有之，對於他人之身體、生命及社會治安、秩序
    顯已造成潛在之危險與不安，對他人生命財產安全可能造成
    相當之危害，惟念其持有之期間不長，及坦認犯行之犯後態
    度、持有槍彈之數量等一切情狀，量處如主文所示之刑，並
    就罰金部分諭知如易服勞役之折算標準，以示懲儆。、就
    販賣第一級毒品部分，被告視政府反毒政策及宣導如無物，
    意圖營利而販賣第一級毒品海洛因予他人施用，影響所及，
    非僅他人之生命、身體將可能受其侵害，社會、國家之法益
    亦不能免，危害甚鉅，當非個人一己之生命、身體法益所可
    比擬，兼衡被告各次販賣金額、數量，且犯後猶矢口否認犯
    行、推諉卸責等一切情狀，分別量處如主文所示之刑。並依
    法定其應執行之刑，以資懲儆。又本諸前述理由，本院認對
    被告分別科以如附表五所示之宣告刑欄所示之刑，並定如主
    文所示之應執行刑即足收懲處之效，公訴人就被告所涉各次
    犯行，求處定其應執行刑為無期徒刑，顯屬過重，要難依其
    所請。
三、沒收及沒收銷燬部分
(一)、施用、持有毒品部分：
    扣案如附表二編號 1、3、4、5 所示之物，分別係屬毒品危
    害防制條例第 2 條第 2 項第 1 款、第 2 款所稱之第一級
    、第二級毒品，編號2 所示摻有第二級毒品大麻之捲菸1 支
    ，因內含第二級毒品大麻與菸草混合無法析離，另編號6所
     示 之注射針筒3 支亦分別有第一級、第二級毒品殘留，均
    分別屬毒品危害防制條例第2 條第2 項第1 款、第2款 所定
    之第一級、第二級毒品，與上開扣案之第一級毒品海洛因、
    第二級毒品甲基安非他命均係違禁物，均應依毒品危害防制
    條例第18條第1 項前段規定，均諭知沒收銷燬之，至驗罄部
    分，已失其違禁物之性質，爰不另為沒收銷燬之諭知，併予
    敘明。
    又98年9 月19日所扣案之吸食器1 組、玻璃球1 個、電子磅
    秤2 個、分裝匙1 支及分裝袋313 個（即附表二編號7 ），
    均為被告所有且供施用第二級毒品甲基安非他命所用之物，
    已據被告於偵查中供述在卷（見偵字第7168號卷第54至55頁
    ），爰依刑法第38條第1 項第2 款之規定，宣告沒收之。另
    扣案之玻璃罐1 個難認與被告本案犯行有何關聯，自無庸宣
    告沒收
(二)、槍枝子彈部分：
    扣案如附表三所示之具有殺傷力改造手槍2 支，均屬違禁物
    ，不問屬於犯人與否，應依刑法第38條第1 項第1 款規定宣
    告沒收。扣案具有殺傷力之非制式子彈共12顆，因已於鑑驗
    時試射完畢而不具殺傷力，均非違禁物，均不予宣告沒收。
(三)、販賣第一級毒品部分：
１、被告黃啟明販賣如附表一所示之第一級毒品海洛因所得財物
    共為6萬2,000 元，雖未扣案，仍應依毒品危害防制條例第
    19 條第 1 項規定宣告沒收，如全部或一部不能沒收時，分
    別以其財產抵償之。
２、依毒品危害防制條例第19條第1 項前段規定宣告沒收者，以
    屬於被告所有供犯罪所用或因犯罪所得之物為限（最高法院
    97年度臺上字第6350號判決意旨參照）。被告所持用供其各
    次販賣第一級毒品犯行所用之門號0000000000號行動電話1
    支（含SIM 卡1 張），卷內並無證據證明確係被告所有，自
    均無從宣告沒收。
乙、無罪部分
壹、公訴意旨略以：被告黃啟明明知海洛因係屬毒品危害防制條
    例所定之第一級毒品，不得持有及販賣，竟意圖營利基於販
    賣第一級毒品海洛因之犯意，於附表四所示時、地，以附表
    四所示之代價，販賣海洛因予謝政利以牟利，因認被告就此
    部分亦涉犯販賣第一級毒品罪嫌云云。
貳、按犯罪事實應依證據認定之，無證據不得認定犯罪事實；不
    能證明被告犯罪者，應諭知無罪之判決，刑事訴訟法第154
    條第2 項、第301 條第1 項分別定有明文。次按，事實之認
    定，應憑證據，如未能發現相當證據，或證據不足以證明，
    自不能以推測或擬制之方法，以為裁判基礎；又認定不利於
    被告之事實，須依積極證據，苟積極證據不足為不利於被告
    事實之認定時，即應為有利於被告之認定，更不必有何有利
    之證據，最高法院40年台上字第86號及30年上字第816 號判
    例可資參照。據此，刑事訴訟上證明之資料，無論為直接證
    據或間接證據，均須達於通常一般之人均不致於有所懷疑，
    而得確信為真實之程度，始得據為有罪之認定，若關於被告
    是否犯罪之證明未能達此程度，而有合理性懷疑之存在，致
    使無從形成有罪之確信，根據「罪證有疑、利於被告」之證
    據法則，即不得遽為不利被告之認定，最高法院76年台上字
    第4986號判例意旨可資參照。另檢察官對於起訴之犯罪事實
    ，倘其所提出之證據，不足為被告有罪之積極證明，或其指
    出之證明方法，無從說服法院以形成被告有罪之心證，基於
    無罪推定之原則，自應為被告無罪判決之諭知，最高法院92
    年台上字第128 號判例意旨足資參照。
    又施用毒品者所稱其向某人買受毒品之指證，不得作為有罪
    判決之唯一證據，仍須調查其他必要之證據，以察其是否與
    事實相符，良以毒品買受者之指證，其憑信性於通常一般人
    已有所懷疑，尚難確信其為真實，況依毒品危害防制條例第
    17條之規定，其供出毒品來源而破獲者，復得減輕其刑，則
    其指證之真實性猶有疑慮，是施用毒品者之指證，其真實性
    有待其他必要證據加以補強，茲所謂必要之補強證據，固不
    以證明販賣毒品犯罪構成要件之全部事實為必要，但以與施
    用者之指證具有相當之關聯性為前提，其經與施用者之指證
    綜合判斷，已達於通常一般人均不致有所懷疑，而得確信施
    用者之指證為真實者，始得為有罪之認定，此為無罪推定原
    則之必然推演，最高法院93年度台上字第6750號判決意旨足
    資參照。再關於毒品施用者其所稱向某人購買毒品之供述，
    必須補強證據佐證，係指毒品購買者之供述縱使並無瑕疵，
    仍須補強證據佐證而言，以擔保其供述之真實性。該所謂補
    強證據，必須與施用毒品者關於相關毒品交易之供述，具有
    相當程度之關連性，且足使一般人對於施用毒品者之供述無
    合理之懷疑存在，而得確信其為真實，始足當之。若毒品購
    買者之供述證據，本身已有重大瑕疵，依嚴格證明之法則，
    苟已無法憑為犯罪事實之認定時，自無再論補強證據之必要
    ，其理甚明（最高法院95年度台上字第6850號判決參照）。
參、公訴意旨認被告黃啟明另涉犯如起訴書附表編號 3 至編號
    5 所示販賣第一級毒品海洛因之行為，無非係以證人謝政利
    之證述為主要論據。
肆、訊據被告黃啟明堅詞否認有何此部分販賣第一級毒品之犯行
    ，辯稱：我有時會和謝政利互調毒品，或是我們一起去向綽
    號小龍的藥頭拿貨，但是我沒有賣他海洛因等語。經查：
一、證人謝政利固於偵查中證稱：98 年 4 月 5 日或 6 日我賣
    給宋語的 2 錢海洛因 4 萬 4000 元，也是跟黃啟明買的
    ，98 年 4 月底有一天在宋語竹東住處賣給他 3 錢海洛
    因 6 萬 6000 元，這海洛因也是跟黃啟明買的，98 年 5
    月初某一天我有在竹東宋語住處賣給他 2 錢 4 萬 4000
    元的海洛因，也是跟黃啟明買的，都是當天就跟黃啟明交易
    ，交易的地點不是約在演藝路、或是大潤發，不然就是竹北
    自強南路跟文興路口等語（見偵緝字第631 號卷第56至57頁
    ），然觀諸證人謝政利前揭證述，均無法具體就交易之時間
    、地點予以說明，公訴人復無法提出相對應之通聯譯文以為
    佐證，並據以釐清交易之時間、地點，卷內復查無其他證據
    資料足以認定公訴人所指被告所涉此部分之犯行，自無法僅
    憑單一證人謝政利前揭空泛之證述，遽認為被告確有為此部
    分之犯行。
二、按刑事訴訟法第161 條已於91年2 月8 日修正公布，其第一
    項規定：檢察官就被告犯罪事實，應負舉證責任，並指出證
    明之方法。因此，檢察官對於起訴之犯罪事實，應負提出證
    據及說服之實質舉證責任。倘其所提出之證據，不足為被告
    有罪之積極證明，或其指出證明之方法，無從說服法院以形
    成被告有罪之心證，基於無罪推定之原則，自應為被告無罪
    判決之諭知（最高法院92年台上字第128 號判例參照）。
    又同法第163 條亦在同時一併修正，證據調查應以當事人為
    主，法院為輔，而僅具補充及輔助地位，該條第二項前段規
    定，法院為發現真實，「得」依職權調查證據，舊規定則係
    「應」依職權調查證據，則是否補充介入調查，成為法院職
    權裁量事項，非謂負有調查之義務，檢察官舉證責任始終存
    在，倘檢察官未能善盡實質的舉證責任，法院以被告犯罪不
    能證明而為無罪判決時，如檢察官僅以法院未作補充介入調
    查為唯一理由而提起上訴，其上訴即非有理。至同條第二項
    但書係立法部門自提修正草案，為司法院研擬草案內容所無
    ，惟自刑事訴訟法責成檢察官負擔實質的舉證責任以後，法
    院發見真實釐清案情之查證義務，較德國刑事訴訟法要求該
    國法官應盡其澄清義務之程度為輕，被告受無罪推定，檢察
    官舉證責任不因第二項有但書之規定而得以減免。是該條第
    二項但書所指事項，應均以有利於被告之考量方得為之，否
    則，對檢察官未盡實質舉證責任之案件，竟要求法院接續依
    職權調查不利於被告之證據，豈非形同糾問，殊與修法本旨
    有違（參見朱石炎著，刑事訴訟法上第184 頁至第186 頁）
    。且被告本無自證無罪之義務，其所辯縱非可採，仍應有積
    極之證據證明其犯行始可。
    本件檢察官就不利於被告之證據部分應負實質舉證責任，惟
    所舉證據均無法使本院對於被告黃啟明涉嫌公訴人此部分所
    指之犯罪事實形成確信不疑之心證，依上開判例之見解，即
    應為有利於被告之認定。此外，復查無其他積極之證據，足
    證被告確有公訴人所指此部分販賣第一級毒品犯行，其此部
    分犯罪尚屬不能證明，爰為被告此部分無罪之諭知。
據上論斷，應依刑事訴訟法第299 條第1 項前段、第300 條、第
301 條第1 項，毒品危害防制條例第4 條第1 項、第10條第2 項
、第11條第1 項、第4 項、第18條第1 項、第19條第1 項，槍砲
彈藥刀械管制條例第8 條第4 項、第12條第4 項，刑法第11條前
段、第55條、第42條第3 項前段、第59條、第51條第5 款、第7
款、第38條第1 項第1 款、第2 款，判決如主文。
本案經檢察官黃慧倫到庭執行職務。
中    華    民    國   100    年    8     月    29    日
                  刑事第一庭    審判長法  官 陳健順
                                      法  官 朱美璘
                                      法  官 林哲瑜
以上正本證明與原本無異。
如不服本判決應於收受判決後10日內向本院提出上訴書狀，並應
敘述具體理由。其未敘述上訴理由者，應於上訴期間屆滿後20日
內向本院補提理由書(均須按他造當事人之人數附繕本)「切勿逕
送上級法院」。
中    華    民    國   100    年    8     月    29    日
                                      書記官 鍾佩芳
附錄論罪科刑法條：
毒品危害防制條例第4條第1項
製造、運輸、販賣第一級毒品者，處死刑或無期徒刑；處無期徒
刑者，得併科新臺幣二千萬元以下罰金。
毒品危害防制條例第10條第2項
施用第二級毒品者，處三年以下有期徒刑。
毒品危害防制條例第11條
持有第一級毒品者，處三年以下有期徒刑、拘役或新臺幣五萬元
以下罰金 。
持有第二級毒品者，處二年以下有期徒刑、拘役或新臺幣三萬元
以下罰金 。
持有第一級毒品純質淨重十公克以上者，處一年以上七年以下有
期徒刑，得併科新臺幣一百萬元以下罰金。
持有第二級毒品純質淨重二十公克以上者，處六月以上五年以下
有期徒刑，得併科新臺幣七十萬元以下罰金。
持有第三級毒品純質淨重二十公克以上者，處三年以下有期徒刑
，得併科新臺幣三十萬元以下罰金。
持有第四級毒品純質淨重二十公克以上者，處一年以下有期徒刑
，得併科新臺幣十萬元以下罰金。
持有專供製造或施用第一級、第二級毒品之器具者，處一年以下
有期徒刑、拘役或新臺幣一萬元以下罰金。
槍砲彈藥刀械管制條例第8條第4項：
未經許可，持有、寄藏或意圖販賣而陳列第一項所列槍枝者，處
三年以上十年以下有期徒刑，併科新臺幣七百萬元以下罰金
。
槍砲彈藥刀械管制條例第12條：
未經許可，製造、販賣或運輸子彈者，處一年以上七年以下有期
徒刑，併科新台幣五百萬元以下罰金。
未經許可，轉讓、出租或出借子彈者，處六月以上五年以下有期
徒刑，併科新台幣三百萬元以下罰金。
意圖供自己或他人犯罪之用，而犯前二項之罪者，處三年以上十
年以下有期徒刑，併科新台幣七百萬元以下罰金。
未經許可，持有、寄藏或意圖販賣而陳列子彈者，處五年以下有
期徒刑，併科新台幣三百萬元以下罰金。
第一項至第三項之未遂犯罰之。
附表一：
┌───┬────┬────┬────┬──────┬─────┬─────┬─────┬───────┐
│編 號 │被  告  │交易時間│買受人  │交易地點    │毒品種類  │交易數量及│ 電話號碼 │  通 聯 譯 文 │
│      │        │        │        │            │          │價格      │          │              │
├───┼────┼────┼────┼──────┼─────┼─────┼─────┼───────┤
│  1   │黃啟明  │98年3月 │謝政利  │新竹市○○路│海洛因    │2錢、42,00│謝政利行動│98.03.25      │
│      │        │25日    │        │或新竹市湳雅│          │0元       │電話號碼：│000000-000000 │
│      │        │        │        │街大潤發或新│          │          │0000000000│…            │
│      │        │        │        │竹縣竹北市自│          │          │→A       │A:不要緊，我朋│
│      │        │        │        │強南路與文賢│          │          │          │友這邊有那種、│
│      │        │        │        │路附近      │          │          │黃啟明行動│有橘子，你要嗎│
│      │        │        │        │            │          │          │電話號碼：│？            │
│      │        │        │        │            │          │          │0000000000│B:好啊、好啊、│
│      │        │        │        │            │          │          │→B       │好啊。        │
│      │        │        │        │            │          │          │          │A:那你跟跟我講│
│      │        │        │        │            │          │          │宋語均行動│一個數字就好。│
│      │        │        │        │            │          │          │電話號碼：│B:大概在兩、差│
│      │        │        │        │            │          │          │0000000000│不多兩個啦，兩│
│      │        │        │        │            │          │          │→C       │粒。          │
│      │        │        │        │            │          │          │          │A:兩粒、兩粒啦│
│      │        │        │        │            │          │          │          │。            │
│      │        │        │        │            │          │          │          │B:對啦。      │
│      │        │        │        │            │          │          │          │A:就昨天你拿給│
│      │        │        │        │            │          │          │          │我一顆橘子這樣│
│      │        │        │        │            │          │          │          │子兩顆。      │
│      │        │        │        │            │          │          │          │B:對、對，那不│
│      │        │        │        │            │          │          │          │難吃。        │
│      │        │        │        │            │          │          │          │A:那我們等一下│
│      │        │        │        │            │          │          │          │在老地方見面。│
│      │        │        │        │            │          │          │          │B:好啊，你看幾│
│      │        │        │        │            │          │          │          │點，等一下再約│
│      │        │        │        │            │          │          │          │。            │
│      │        │        │        │            │          │          │          │A:不是，你要錢│
│      │        │        │        │            │          │          │          │要給我。      │
│      │        │        │        │            │          │          │          │B:嘿ㄟ。      │
│      │        │        │        │            │          │          │          │A:這種的是幫忙│
│      │        │        │        │            │          │          │          │的。          │
│      │        │        │        │            │          │          │          │…            │
│      │        │        │        │            │          │          │          │              │
│      │        │        │        │            │          │          │          │98.03.25      │
│      │        │        │        │            │          │          │          │000000-000000 │
│      │        │        │        │            │          │          │          │…            │
│      │        │        │        │            │          │          │          │B:找到了，來了│
│      │        │        │        │            │          │          │          │。            │
│      │        │        │        │            │          │          │          │A:找到了。    │
│      │        │        │        │            │          │          │          │B:哎，在路上。│
│      │        │        │        │            │          │          │          │…            │
│      │        │        │        │            │          │          │          │A:那你順便給我│
│      │        │        │        │            │          │          │          │那種的。      │
│      │        │        │        │            │          │          │          │…            │
│      │        │        │        │            │          │          │          │              │
│      │        │        │        │            │          │          │          │98.3.25       │
│      │        │        │        │            │          │          │          │000000-000000 │
│      │        │        │        │            │          │          │          │A:喂。        │
│      │        │        │        │            │          │          │          │C:電話都打不進│
│      │        │        │        │            │          │          │          │去。          │
│      │        │        │        │            │          │          │          │A:誰？        │
│      │        │        │        │            │          │          │          │C:你的電話啊。│
│      │        │        │        │            │          │          │          │…            │
│      │        │        │        │            │          │          │          │A:我剛剛在地下│
│      │        │        │        │            │          │          │          │室，大概一、兩│
│      │        │        │        │            │          │          │          │個小時。      │
│      │        │        │        │            │          │          │          │C:這樣子哦。  │
│      │        │        │        │            │          │          │          │A:哎，我剛剛才│
│      │        │        │        │            │          │          │          │跟他見面，剛剛│
│      │        │        │        │            │          │          │          │。            │
│      │        │        │        │            │          │          │          │…            │
│      │        │        │        │            │          │          │          │              │
│      │        │        │        │            │          │          │          │98.3.25       │
│      │        │        │        │            │          │          │          │000000-000000 │
│      │        │        │        │            │          │          │          │…            │
│      │        │        │        │            │          │          │          │A:不是啦，他要│
│      │        │        │        │            │          │          │          │、他本來是要一│
│      │        │        │        │            │          │          │          │顆而已，一個橘│
│      │        │        │        │            │          │          │          │子，他想要再多│
│      │        │        │        │            │          │          │          │兩個。        │
│      │        │        │        │            │          │          │          │B:再多兩個，不│
│      │        │        │        │            │          │          │          │要緊，我這邊準│
│      │        │        │        │            │          │          │          │備（台語）。  │
│      │        │        │        │            │          │          │          │A:到時我那個先│
│      │        │        │        │            │          │          │          │給你。        │
│      │        │        │        │            │          │          │          │…            │
│      │        │        │        │            │          │          │          │              │
│      │        │        │        │            │          │          │          │98.3.25       │
│      │        │        │        │            │          │          │          │000000-000000 │
│      │        │        │        │            │          │          │          │…            │
│      │        │        │        │            │          │          │          │B:我們約9點半 │
│      │        │        │        │            │          │          │          │。            │
│      │        │        │        │            │          │          │          │A:啊？        │
│      │        │        │        │            │          │          │          │B:因為他現在跑│
│      │        │        │        │            │          │          │          │去竹北那，我過│
│      │        │        │        │            │          │          │          │去處理好，馬上│
│      │        │        │        │            │          │          │          │就拿過去。    │
│      │        │        │        │            │          │          │          │…            │
│      │        │        │        │            │          │          │          │              │
│      │        │        │        │            │          │          │          │98.3.25       │
│      │        │        │        │            │          │          │          │000000-000000 │
│      │        │        │        │            │          │          │          │…            │
│      │        │        │        │            │          │          │          │A:大潤發好嗎？│
│      │        │        │        │            │          │          │          │B:大潤發是哦，│
│      │        │        │        │            │          │          │          │是我們那一天那│
│      │        │        │        │            │          │          │          │裡嘛。        │
│      │        │        │        │            │          │          │          │A:對、對。    │
│      │        │        │        │            │          │          │          │B:好，多久？  │
│      │        │        │        │            │          │          │          │A:我現在在那邊│
│      │        │        │        │            │          │          │          │啊，你到我就到│
│      │        │        │        │            │          │          │          │了，你到打我手│
│      │        │        │        │            │          │          │          │機。          │
│      │        │        │        │            │          │          │          │B:差不多10分鍾│
│      │        │        │        │            │          │          │          │。            │
│      │        │        │        │            │          │          │          │A:好、OK。    │
│      │        │        │        │            │          │          │          │B:好。        │
│      │        │        │        │            │          │          │          │              │
│      │        │        │        │            │          │          │          │98.3.25       │
│      │        │        │        │            │          │          │          │000000-000000 │
│      │        │        │        │            │          │          │          │…            │
│      │        │        │        │            │          │          │          │C:我在樓下啦，│
│      │        │        │        │            │          │          │          │那剛上就先上去│
│      │        │        │        │            │          │          │          │了啦。        │
│      │        │        │        │            │          │          │          │A:反正，待會我│
│      │        │        │        │            │          │          │          │現在過去呀。  │
│      │        │        │        │            │          │          │          │C:我知道了、我│
│      │        │        │        │            │          │          │          │知道了，拜拜。│
├───┼────┼────┼────┼──────┼─────┼─────┼─────┼───────┤
│  2   │黃啟明  │98年3月 │謝政利  │新竹縣竹北市│海洛因    │1錢、20,00│黃啟明行動│98.03.26      │
│      │        │26日    │        │中華路佑順加│          │0元       │電話號碼：│000000-000000 │
│      │        │        │        │油站旁      │          │          │0000000000│…            │
│      │        │        │        │            │          │          │→A       │A:money跟我贊 │
│      │        │        │        │            │          │          │          │助一下。      │
│      │        │        │        │            │          │          │謝政利行動│B:這樣喲。    │
│      │        │        │        │            │          │          │電話號碼：│A:因為現在我身│
│      │        │        │        │            │          │          │0000000000│上不夠，因為我│
│      │        │        │        │            │          │          │→B       │要拿，我要買橘│
│      │        │        │        │            │          │          │          │子，我們上次吃│
│      │        │        │        │            │          │          │宋語行動│的橘子，五批耶│
│      │        │        │        │            │          │          │電話號碼：│。            │
│      │        │        │        │            │          │          │0000000000│B:這樣喲。    │
│      │        │        │        │            │          │          │→C       │A:4元有辦法嗎 │
│      │        │        │        │            │          │          │          │？            │
│      │        │        │        │            │          │          │          │B:我沒有那麼多│
│      │        │        │        │            │          │          │          │。            │
│      │        │        │        │            │          │          │          │A:那你有多少，│
│      │        │        │        │            │          │          │          │2元，有夠嗎？ │
│      │        │        │        │            │          │          │          │B:你等一下，我│
│      │        │        │        │            │          │          │          │先問看看。    │
│      │        │        │        │            │          │          │          │A:好、好。    │
│      │        │        │        │            │          │          │          │              │
│      │        │        │        │            │          │          │          │98.03.26      │
│      │        │        │        │            │          │          │          │000000-000000 │
│      │        │        │        │            │          │          │          │…            │
│      │        │        │        │            │          │          │          │B:不是，因為我│
│      │        │        │        │            │          │          │          │朋友現在要那個│
│      │        │        │        │            │          │          │          │、要錢啊，你要│
│      │        │        │        │            │          │          │          │的話，你要不要│
│      │        │        │        │            │          │          │          │進來？        │
│      │        │        │        │            │          │          │          │C:好啊。      │
│      │        │        │        │            │          │          │          │…            │
│      │        │        │        │            │          │          │          │B:半個小時到新│
│      │        │        │        │            │          │          │          │竹就對了。    │
│      │        │        │        │            │          │          │          │…            │
│      │        │        │        │            │          │          │          │              │
│      │        │        │        │            │          │          │          │98.03.26      │
│      │        │        │        │            │          │          │          │000000-000000 │
│      │        │        │        │            │          │          │          │…            │
│      │        │        │        │            │          │          │          │B:你在那裡？  │
│      │        │        │        │            │          │          │          │C:郵局這邊，郵│
│      │        │        │        │            │          │          │          │局、郵局、大郵│
│      │        │        │        │            │          │          │          │局。          │
│      │        │        │        │            │          │          │          │B:啊？        │
│      │        │        │        │            │          │          │          │C:三角公園旁的│
│      │        │        │        │            │          │          │          │郵局啦。      │
│      │        │        │        │            │          │          │          │B:三角公園，你│
│      │        │        │        │            │          │          │          │在旁邊等我，路│
│      │        │        │        │            │          │          │          │邊喲。        │
│      │        │        │        │            │          │          │          │C:我就在郵局這│
│      │        │        │        │            │          │          │          │邊，現在停下來│
│      │        │        │        │            │          │          │          │領。          │
│      │        │        │        │            │          │          │          │B:好，馬上到。│
│      │        │        │        │            │          │          │          │              │
│      │        │        │        │            │          │          │          │98.03.26      │
│      │        │        │        │            │          │          │          │000000-000000 │
│      │        │        │        │            │          │          │          │…            │
│      │        │        │        │            │          │          │          │B:五分鐘啦，我│
│      │        │        │        │            │          │          │          │朋友還在領錢。│
│      │        │        │        │            │          │          │          │A:好、好，不要│
│      │        │        │        │            │          │          │          │緊。          │
│      │        │        │        │            │          │          │          │B:五分鐘。    │
│      │        │        │        │            │          │          │          │A:董ㄟ，多帶一│
│      │        │        │        │            │          │          │          │點啦。        │
│      │        │        │        │            │          │          │          │B:我哪有錢啦。│
│      │        │        │        │            │          │          │          │A:好啦。      │
│      │        │        │        │            │          │          │          │              │
│      │        │        │        │            │          │          │          │98.03.26      │
│      │        │        │        │            │          │          │          │000000-000000 │
│      │        │        │        │            │          │          │          │…            │
│      │        │        │        │            │          │          │          │A:我在竹北下去│
│      │        │        │        │            │          │          │          │交流道這裡。  │
│      │        │        │        │            │          │          │          │B:看你到哪裡，│
│      │        │        │        │            │          │          │          │哪裡比較近。  │
│      │        │        │        │            │          │          │          │A:加油站啦。  │
│      │        │        │        │            │          │          │          │B:那天我們那個│
│      │        │        │        │            │          │          │          │喲。          │
│      │        │        │        │            │          │          │          │A:是呀。      │
│      │        │        │        │            │          │          │          │B:好啊、好啊。│
│      │        │        │        │            │          │          │          │A:竹北加油站，│
│      │        │        │        │            │          │          │          │交流道下去。  │
│      │        │        │        │            │          │          │          │B:哦，那間中油│
│      │        │        │        │            │          │          │          │。            │
│      │        │        │        │            │          │          │          │A:還是祐順，祐│
│      │        │        │        │            │          │          │          │順也是可以，頭│
│      │        │        │        │            │          │          │          │前溪橋那裡。  │
│      │        │        │        │            │          │          │          │B:好啊、好啊，│
│      │        │        │        │            │          │          │          │頭前溪橋好了。│
│      │        │        │        │            │          │          │          │A:好，現在幾點│
│      │        │        │        │            │          │          │          │，對一下時間，│
│      │        │        │        │            │          │          │          │4點半好嗎？   │
│      │        │        │        │            │          │          │          │B:啊？        │
│      │        │        │        │            │          │          │          │A:4點半。     │
│      │        │        │        │            │          │          │          │B:好、好。    │
│      │        │        │        │            │          │          │          │A:好，OK。    │
│      │        │        │        │            │          │          │          │              │
└───┴────┴────┴────┴──────┴─────┴─────┴─────┴───────┘
附表二：
┌───┬───────┬─────┬──────┬────────────────────────┐
│編 號 │ 品    項     │扣押物品清│扣押物品清單│   鑑 定 書 字 號                               │
│      │              │單或目錄表│字號        │                                                │
│      │              │          │            │                                                │
├───┼───────┼─────┼──────┼────────────────────────┤
│  1   │海洛因2 小包（│偵字7168號│98白保字257 │一、法務部調查局濫用藥物實驗室98年10月15日調科壹│
│      │淨重共5.09公克│卷第20頁、│號          │    字第09823028490 號鑑定書（證據編號20，偵字第│
│      │，純質淨重3.31│偵字第7312│            │    7312號卷第72頁）                            │
│      │公克）        │號卷第62頁│            │二、鑑定方法：化學呈色法、氣相層析質譜儀分析法  │
│      │（98/9/19 查獲│          │            │三、鑑定結果：                                  │
│      │）            │          │            │    送驗碎塊狀檢品2 包，均含第一級毒品海洛因成分│
│      │              │          │            │    ，合計淨重5.09公克（空包裝總重0.62公克），純│
│      │              │          │            │    度65.11％，純質淨重3.31公克。               │
│      │              │          │            │                                                │
├───┼───────┼─────┼──────┼────────────────────────┤
│  2   │大麻捲菸1 支（│偵字7168號│98保字1362號│一、法務部調查局 100 年 4 月 15 日調科壹字第1000│
│      │重0.70公克）（│卷第20頁、│99院保133號 │    0000000號鑑定書（見本院卷第 144 頁）        │
│      │98/9/19 查獲）│偵字第7312│            │二、鑑定方法：氣相層析質譜儀法                  │
│      │              │號卷第66頁│            │三、鑑定結果：                                  │
│      │              │、本院卷第│            │    送驗菸捲1 支，經檢驗發現含第二級毒品大麻成分│
│      │              │53頁      │            │    ，菸捲重0.70公克                            │
├───┼───────┼─────┼──────┼────────────────────────┤
│  3   │安非他命8 包（│偵字7168號│98安保字第31│一、法務部調查局 100 年7月 12 日調科壹字第 100  │
│      │淨重共84.12 公│卷第20頁、│9號、99院安 │    00000000號鑑定書（見本院卷第 280 頁）       │
│      │克，驗餘淨重83│偵字第7312│20號        │二、鑑定方法：化學呈色法、氣相層析質譜儀法      │
│      │.60 公，純質淨│號卷第57頁│            │三、鑑定結果：                                  │
│      │重66.18 公克）│、本院卷49│            │    送驗結晶 8 包，經檢驗均含第二級毒品甲基安非 │
│      │（98/9/19 查獲│頁        │            │    他命成分，合計淨重 84.12 公克（驗餘淨重     │
│      │）            │          │            │    83.60 公克，空包裝總重 5.77 公克），純度    │
│      │              │          │            │    78.67 ％，純質淨重 66.18 公克。             │
│      │              │          │            │                                                │
├───┼───────┼─────┼──────┼────────────────────────┤
│  4   │海洛因3 小包（│偵字第8558│98白保字298 │一、行政院衛生署草屯療養院98年11月24日草療鑑字第│
│      │毛重共1.51公克│號卷第34頁│號          │    0000000000號鑑定書（證據編號32，偵字第8572號│
│      │）（98/11/11查│、偵字第85│            │    卷第94頁）。                                │
│      │獲）          │72號卷第93│            │二、檢驗方法：化學呈色法、氣相層析質譜法        │
│      │              │頁        │            │三、鑑驗結果：                                  │
│      │              │          │            │    1.檢體編號：B0000000 檢 體外觀：白色粉末送驗│
│      │              │          │            │      數量：0.086 公克（淨重）驗餘數量：0.077 公│
│      │              │          │            │      克（淨重）結果判定：檢出海洛因            │
│      │              │          │            │    2.檢體編號：B0000000 檢 體外觀：白色粉末送驗│
│      │              │          │            │      數量：0.268 公克（淨重）驗餘數量：0.259 公│
│      │              │          │            │      克（淨重）結果判定：檢出海洛因            │
│      │              │          │            │    3.檢體編號：B0000000 檢 體外觀：白色塊狀送驗│
│      │              │          │            │      數量：0.480 公克（淨重）驗餘數量：0.474 公│
│      │              │          │            │      克（淨重）結果判定：檢出海洛因            │
│      │              │          │            │                                                │
├───┼───────┼─────┼──────┼────────────────────────┤
│  5   │安非他命1 小包│偵字第8558│98安保字405 │一、內政部警政署刑事警察局98年12月10日刑鑑字第09│
│      │（驗前毛重0.61│號卷第34頁│號、99院安21│    00000000號鑑定書（證據編號35，偵字第8572號卷│
│      │公克，驗前純質│、偵字第85│號          │    第97至97頁反面）                            │
│      │淨重約0.17公克│72號卷第96│            │二、鑑定方法：氣相層析/質譜分析法               │
│      │，驗餘重0.34公│頁、本院卷│            │三、鑑定結果略以：編號C，經檢視為白色晶體       │
│      │克）（98/11/11│第51頁    │            │    1.驗前毛重0.61公克（包裝塑膠袋重0.20公克）。│
│      │查獲）        │          │            │    2.取樣0.07公克鑑定用罄，餘0.34公克。        │
│      │              │          │            │      檢出二級毒品甲基安非他命成分。            │
│      │              │          │            │    3.測得甲基安非他命純度約43％，驗前純質淨重約│
│      │              │          │            │      0.17公克。                                │
├───┼───────┼─────┼──────┼────────────────────────┤
│  6   │注射針筒3支   │          │            │一、法務部調查局 100 年 4 月 15 日調科壹字第1000│
│      │              │          │            │    0000000號鑑定書（見本院卷第 144 頁）        │
│      │              │          │            │二、鑑定方法：氣相層析質譜儀法                  │
│      │              │          │            │三、鑑定結果：                                  │
│      │              │          │            │    送驗針筒 1 支（編號 1），經檢驗發現含第一級 │
│      │              │          │            │    毒品海洛因成分殘留。                        │
│      │              │          │            │    送驗針筒 2 支（編號 2、3），經檢驗發現均有第│
│      │              │          │            │    一級毒品海洛因、第二級毒品甲基安非他命成分殘│
│      │              │          │            │    留。                                        │
├───┼───────┼─────┼──────┼────────────────────────┤
│ 7    │吸食器 1 組、 │          │            │                                                │
│      │玻璃球 1 個、 │          │            │                                                │
│      │電子磅秤 2個、│          │            │                                                │
│      │分裝匙 1支及分│          │            │                                                │
│      │裝袋 313個    │          │            │                                                │
│      │（ 98 年 9 月 │          │            │                                                │
│      │19 日扣案）   │          │            │                                                │
└───┴───────┴─────┴──────┴────────────────────────┘
附表三:
┌───┬───────┬─────┬──────┬──────────────────────────┐
│編 號 │ 品    項     │扣押物品清│扣押物品清單│          鑑 驗 書 字 號 暨 鑑 定 結 果             │
│      │              │單或目錄表│字號        │                                                    │
├───┼───────┼─────┼──────┼──────────────────────────┤
│  1   │改造槍枝（含彈│偵字7168號│98黃保字83號│一、內政部警政署刑事警察局98年10月12日刑鑑字第098013│
│      │匣）1支       │卷第20頁、│99院黃13號  │    3265號鑑定書（證據編號15，見偵字7168號卷第59至  │
│      │槍枝管制編號：│57至58頁、│            │    60頁）。                                        │
│      │0000000000    │本院卷第43│            │    鑑定結果：一、送鑑手槍1 支（槍枝管制編號：110203│
│      │              │、45 頁   │            │    4981），認係改造手槍，由仿WALTHER 廠PPK/S 型半自│
│      │              │          │98彈保字63號│    動手槍製造之槍枝，換裝土造金屬槍管而成，擊發功能│
│      │子彈7顆       │          │99院黃字12號│    正常，可供擊發適當子彈使用，認具殺傷力。二、送鑑│
│      │              │          │            │    子彈7顆，認均係非制式子彈，由金屬彈殼組合直徑8.0│
│      │              │          │            │    ±0.5mm 金屬彈頭而成，採樣2 顆試射，可擊發，認均│
│      │              │          │            │    具有殺傷力。                                    │
│      │              │          │            │二、內政部警政署刑事警察局100 年5 月16日刑鑑字第1000│
│      │              │          │            │    056982號鑑定書（本院卷第179頁）                 │
│      │              │          │            │    鑑定結果：本局98年10月12日刑鑑字第0980133265號鑑│
│      │              │          │            │    驗書鑑驗結果(二)中未經試射子彈5 顆，均經試射，可擊│
│      │              │          │            │    發，認均具殺傷力。                              │
│      │              │          │            │                                                    │
├───┼───────┼─────┼──────┼──────────────────────────┤
│  2   │改造手槍（含彈│偵字第8558│99黃保字2號 │一、內政部警政署刑事警察局99年1 月7 日刑鑑字第098016│
│      │匣）1支       │號卷第34頁│99院黃14號  │    0678號鑑定書（證據編號27，見偵字8558號卷第88至89│
│      │槍枝管制編號：│、第90至91│            │    頁）。                                          │
│      │0000000000    │頁、本院卷│            │    鑑定結果：一、送鑑手槍1 支（槍枝管制編號：110203│
│      │              │第41、47頁│            │    5995 ） ，認係改造手槍，由仿WALTHER廠PPK/S 型半 │
│      │改造子彈5顆   │          │99彈保字3號 │    自動手槍製造之槍枝，換裝土造金屬槍管而成，擊發功│
│      │              │          │99院黃字11號│    能正常，可供擊發適當子彈使用，認具殺傷力。二、送│
│      │              │          │            │    鑑子彈5 顆，認均係非制式子彈，由金屬彈殼組合直徑│
│      │              │          │            │    8.0 ±0.5mm 金屬彈頭而成，採樣2 顆試射，可擊發，│
│      │              │          │            │    認均具有殺傷力。                                │
│      │              │          │            │二、內政部警政署刑事警察局100 年5 月16日刑鑑字第    │
│      │              │          │            │    0000000000號鑑定書（本院卷第179頁）             │
│      │              │          │            │    鑑定結果：                                      │
│      │              │          │            │    本局99年1 月7 日刑鑑字第0980160678號鑑驗書鑑驗結│
│      │              │          │            │    果(二)中未經試射子彈3 顆，均經試射，可擊發，認均具│
│      │              │          │            │    殺傷力。                                        │
│      │              │          │            │                                                    │
└───┴───────┴─────┴──────┴──────────────────────────┘
附表四：
┌────┬────┬────┬──────────┬───┬─────┐
│編號    │買受人  │ 時  間 │       地    點     │ 代價 │ 毒品種類 │
│        │        │        │                    │      │          │
├────┼────┼────┼──────────┼───┼─────┤
│起訴書附│謝政利  │98 年 4 │新竹市○○路或新竹市│4 萬  │ 海洛因   │
│表編號 3│        │月 5 日 │湳雅街大潤發或新竹縣│4000元│          │
│        │        │或 6 日 │竹北市○○○路與文賢│      │          │
│        │        │        │路附近              │      │          │
├────┼────┼────┼──────────┼───┼─────┤
│起訴書附│謝政利  │98 年 4 │同上                │6 萬  │ 同上     │
│表編號 4│        │月底某日│                    │6000元│          │
│        │        │        │                    │      │          │
├────┼────┼────┼──────────┼───┼─────┤
│起訴書附│謝政利  │98 年 5 │同上                │4 萬  │ 同上     │
│表編號 5│        │月初某日│                    │4000元│          │
│        │        │        │                    │      │          │
└────┴────┴────┴──────────┴───┴─────┘
附表五：
┌──────────┬───────────────────────┐
│   犯罪事實         │            宣        告        刑            │
├──────────┼───────────────────────┤
│犯罪事實欄一、(一)所示│黃啟明持有第二級毒品純質淨重貳拾公克以上，處有│
│部分                │期徒刑壹年貳月。扣案如附表二編號 1、2、3、6 所│
│                    │示之物，均沒收銷燬之。扣案如附表二編號 7 所示 │
│                    │之物，均沒收之。                              │
├──────────┼───────────────────────┤
│犯罪事實欄一、(二)所示│黃啟明持有第一級毒品，處有期徒刑參月，扣案如附│
│部分                │表二編號 4 所示之物沒收銷燬之。又施用第二級毒 │
│                    │品，處有期徒刑陸月，扣案如附表二編號 5 之物沒 │
│                    │收銷燬之。                                    │
├──────────┼───────────────────────┤
│犯罪事實欄二、所示部│黃啟明未經許可，持有可發射子彈具有殺傷力之改造│
│分                  │手槍，處有期徒刑參年玖月，併科罰金新臺幣拾參萬│
│                    │伍仟元，罰金如易服勞役，以新臺幣壹仟元折算壹日│
│                    │。扣案之改造手槍壹支（槍枝管制編號：0000000000│
│                    │）沒收之。又未經許可，持有可發射子彈具有殺傷力│
│                    │之改造手槍，處有期徒刑參年柒月，併科罰金新臺幣│
│                    │拾貳萬伍仟元，罰金如易服勞役，以新臺幣壹仟元折│
│                    │算壹日。扣案之改造手槍壹支（槍枝管制編號：1102│
│                    │035995 ）沒收。                               │
├──────────┼───────────────────────┤
│犯罪事實欄三之附表一│黃啟明販賣第一級毒品，處有期徒刑拾伍年拾月。未│
│編號1 所示部分      │扣案犯罪所得之財物新臺幣肆萬貳仟元沒收，如全部│
│                    │或一部不能沒收時，以財產抵償之。              │
├──────────┼───────────────────────┤
│犯罪事實欄三之附表一│黃啟明販賣第一級毒品，處有期徒刑拾伍年拾月。未│
│編號2 所示部分      │扣案犯罪所得之財物新臺幣貳萬元沒收，如全部或一│
│                    │部不能沒收時，以財產抵償之。                  │
└──────────┴───────────────────────┘